# 请教陈版主及各位大神关于票据池//资金池的会计处理问题

提问人：wx_5abe3704eef0 时间：2020-06-01 14:25:00
背景：公司乙方与银行甲方签订资产池业务合作协议和资产池质押担保合同，开展资产质押池融资业务（银行承兑汇票）。其中一项资产池保证金的约定如下：甲方专门为乙方开立资产池保证金账户，用于存放资产池保证金，并作为乙方资产质押池项下融资业务的担保，由甲方（银行）占有。乙方资产池内托管资产和质押资产到期托收款项或兑现资金自动进入资产池保证金账户转为资产池保证金。乙方需要归还资产质押池融资项下到期债务或提前归还债务的，各方同意直接以资产池保证金账户内保证金予以清偿。
实际操作： 2019 年 5 月 31 日公司将收到的几笔应收票据入池给银行，作为票据池质押资产，开立应付票据。作为质押的票据到期日为 2019 年 11 月 9 日，但开立的应付票据到期日为 2020 年 2 月 1 日，通过查询质押票据信息，银行已于2019 年 11 月 9 日托收回款。
疑问：在 2019 年 12 月 31 日，我们公司应该将下列票据如何做账？
1 、一笔票据到期后计入资产池保证金账户，但户名非我公司名称。
2 、令一笔票据到期后部分转入我公司户名的保证金，部分在资产池保证金账户。
我个人的理解是把到期的这些票据都中止确认，不管资金是在本公司户名的保证金户还是在资产池保证金户，均应列报为其他流动资产，请各位大神指教！

回答人：chenyiwei
你的理解基本合理。到期的这些票据都终止确认，不管资金是在本公司户名的保证金户还是在资产池保证金户，均应列报为“货币资金——其他货币资金”，并披露其所有权和使用权受限制的事实。